【裁判字號】    90,易,370
【裁判日期】    900731
【裁判案由】    違反保護令等
【裁判全文】
臺灣新竹地方法院刑事判決                            九十年度易字第三七號
    公  訴  人  臺灣新竹地方法院檢察署檢察官
    被      告  乙○○
右列被告因傷害案件，經檢察官提起公訴（九十年度偵字第四一○號），本院判決如
左︰
    主  文
乙○○違反法院依家庭暴力防治法第十三條所為禁止實施家庭暴力行為之裁定，累犯
，處有期徒刑伍月，如易科罰金，以佰元折算壹日。
    事  實
一、乙○○前於民國八十五間因妨害自由案件，經本院於八十五年十一月十九日，以
    八十五年度訴字第八三八號判處有期徒刑十月確定，嗣於八十六年十月十三日執
    行完畢。猶不知悔改，其與甲○○係夫妻關係，二人間具有家庭暴力防治法第三
    條第一款所定之家庭成員關係，前經本院民事庭於八十八年十一月三十日，核發
    八十八年度家護字第九十六號民事通常保護令，裁定乙○○不得對被害人即其妻
    甲○○實施身體或精神上不法侵害之行為，乙○○已於八十八年十二月九日經母
    親代收、轉交該民事保護令而知上開禁令，竟仍於八十九年十一月二十日下午二
    時三十分許，在位於新竹縣橫山鄉○○村○○路○段二六五巷二七弄十一號住處
    內，因認甲○○訴請偵審其於八十八年十一月六日違反家庭暴力防治法之傷害犯
    行，致使本院以八十九年度易字第八○一號判處有期徒刑三月，怒不可遏，即基
    於傷害人身體之犯意，徒手毆打其妻甲○○，致甲○○受有右手中指指骨骨折，
    右後背挫傷五乘八公分，右上背挫傷八乘八公分、三乘三公分，右膝挫傷二乘二
    公分，右上背前側挫傷二乘二公分、二乘二公分，右上嘴唇挫傷四乘二公分等傷
    害，其對甲○○之身體所實施上開不法侵害行為，違反上開本院民事庭所裁定之
    禁止實施家庭暴力行為之民事通常保護令。
二、案經甲○○訴由新竹縣警察局橫山分局報請臺灣新竹地方法院檢察署檢察官偵查
    起訴。
    理  由
一、訊據被告乙○○對於收受本院八十八年度家護字第九十六號民事通常保護令後，
    仍於右揭時地徒手毆打民事保護令之相對人即其妻甲○○之事實，迭於警訊、偵
    審中均坦承不諱，並經告訴人甲○○於警訊、偵訊中指訴歷歷，核與證人即二人
    之子鍾賢筠於警訊、偵訊中證述內容相符，且有本院八十八年家護字第九十六號
    民事通常保護令、東元綜合醫院於八十九年十一月二十一日出具之診斷證明書等
    件在卷可稽，被告上開自白內容應與事實相符，堪足採信。至被告於本院辯稱：
    告訴人對婆婆不敬，伊始毆打告訴人一節，尚無足解免其所犯傷害、違反民事保
    護令罪責，本案事證已臻明確，被告上開犯行洵堪認定，自應依法予以論罪科刑
    。
二、核被告所為係犯刑法第二百七十七條第一項之傷害罪；及其違反本院民事庭依家
    庭暴力防治法第十三條第一款所裁定之禁止實施家庭暴力行為之民事通常保護令
    裁定，核犯家庭暴力防治法第五十條第一款之違反保護令罪。被告以一毆打告訴
    人行為，觸犯上開二罪名，為想像競合犯，依刑法第五十五條之規定，應從重之
    違反保護令罪處斷。又其前於八十五間因妨害自由案件，經本院於八十五年十一
    月十九日，以八十五年度訴字第八三八號判處有期徒刑十月確定，嗣於八十六年
    十月十三日執行完畢，有臺灣高等法院被告全國前案紀錄表在卷可按，其前受有
    期徒刑執行完畢，於五年以內再犯本件最重本刑為有期徒刑以上之罪，為累犯，
    應依刑法第四十七條之規定，加重其刑。爰審酌被告於收受前開民事通常保護令
    後，竟再對告訴人甲○○實施傷害之暴力行為，造成告訴人受有右手中指指骨骨
    折，右後背挫傷五乘八公分，右上背挫傷八乘八公分、三乘三公分，右膝挫傷二
    乘二公分，右上背前側挫傷二乘二公分、二乘二公分，右上嘴唇挫傷四乘二公分
    等傷勢程度，及被告犯罪後態度等一切情狀，量處如主文所示之刑，併諭知易科
    罰金之折算標準。
三、被告行為後，刑法第四十一條業於九十年一月四日修正為「犯最重本刑為五年以
    下有期徒刑以下之刑之罪，而受六月以下有期徒刑或拘役之宣告，因身體、教育
    、職業、家庭之關係或其他正當事由，執行顯有困難者，得以一元以上三元以下
    折算一日，易科罰金。但確因不執行所宣告之刑，難收矯正之效或難以維持法秩
    序者，不在此限。」「併合處罰之數罪，均有前項情形，其應執行之刑逾六月者
    ，亦同。」並於同年月十日公布施行，於同年月十二日生效，雖就本案法定刑為
    有期徒刑三年以下之罪部分，不生新舊法有利被告與否之比較，惟因法律既已修
    正如上，本院自應援引刑法第二條第一項前段之規定，適用裁判時之法律，附此
    敘明。
據上論斷，應依刑事訴訟法第二百九十九條第一項前段，家庭暴力防治法第五十條第
一款，刑法第十一條前段、第二條第一項前段、第二百七十七條第一項、第四十一條
第一項前段、第四十七條、第五十五條，罰金罰鍰提高標準條例第二條，判決如主文
。本案經檢察官吳金棟到庭執行職務。
中      華      民      國    九十      年      七      月    三十一    日
                                    臺灣新竹地方法院刑事第一庭
                                        法  官    黃  美  文
右正本證明與原本無異。
如不服本判決，應於判決送達後十日內向本院提出上訴狀( 應附繕本 )，上訴於
臺灣高等法院。
                                        書記官    饒  興  蘭
中      華      民      國    九十      年      七      月    三十一    日
附錄論罪科刑法條：
家庭暴力防制法第五十條第一款：
違反法院依第十三條、第十五條所為之下列裁定者，為本法所稱之違反保護令罪，處
三年以下有期徒刑、拘役或科或併科新台幣十萬元以下罰金：
  一、禁止實施家庭暴力行為。
刑法第二百七十七條第一項：
傷害人之身體或健康者，處三年以下有期徒刑、拘役或一千元以下罰金。


司法院資訊處製作；財團法人民間司法改革基金會備份。
